【裁判字號】    98,審抗,138
【裁判日期】    980617
【裁判案由】    勞資爭議執行裁定事件
【裁判全文】
臺灣高雄地方法院民事裁定             98年度審抗字第138號
抗  告  人  海國際旅行社有限公司
法定代理人  甲○○
相  對  人  乙○○
上列抗告人因與相對人間勞資爭議執行裁定事件，對於中華民國
98年4 月30日本院98年度審勞執字第19號所為裁定，提起抗告，
裁定如下：
    主  文
抗告駁回。
抗告程序費用新台幣壹仟元由抗告人負擔。
    理  由
一、抗告意旨略以：伊與相對人間因給付薪資與勞保補償等爭議
    ，於民國98年4 月7 日調解協議給付相對人新台幣（下同）
    16,000元，惟伊嗣後深覺不妥，隨即向高雄市政府申請重開
    第二次調解，雖高雄市政府函覆稱無損於伊之權益，惟伊仍
    覺受損，是本案尚有糾葛，爰依法提出抗告，求為廢棄原裁
    定。
二、按勞資爭議經調解成立或仲裁者，當事人一方不履行其義務
    時，他方得向該管法院聲請裁定強制執行，勞資爭議處理法
    第37條第1 項前段定有明文。又前條之聲請強制執行，非有
    左列各款情形之一者，法院不得為駁回之裁定：一調解或仲
    裁內容，係使當事人為法律上所禁止之行為者；二調解或仲
    裁內容，與爭議標的顯屬無關或性質不適於強制執行者；三
    依其他法律不得為強制執行者；四違反本法調解、仲裁之規
    定者，同法第38條亦有明文。
三、經查，本件相對人於原審主張伊與相對人間因給付薪資與勞
    保補償等爭議，經高雄市政府勞資爭議調解委員調解成立，
    相對人應給付聲請人16,000元，並於98年4 月15日逕入相對
    人合作金庫銀行薪資帳戶、帳號：0000000000000 內，詎抗
    告人迄今未依約履行等情，業據其提出高雄市政府98年4 月
    7 日府勞二字第0980021303號函及所附勞資爭議調解紀錄附
    卷為證。而核閱高雄市政府前揭函文暨勞資爭議調解紀錄，
    堪認本件兩造確就前揭勞資爭議以如上內容成立調解；且該
    調解內容並非法律所禁止，亦顯非與爭議無關，性質上亦無
    不適於強制執行，復無依其他法律不得強制執行，或違反上
    開法律有關調解規定之情事。從而，相對人聲請強制執行，
    於法自無不合，而應准許。原裁定准予強制執行，並無違誤
    ，抗告人對於已成立之調解事後再行爭執，而主張原裁定不
    當，求予廢棄，洵屬無理由，應予駁回。
四、據上論結，本件抗告為無理由，依勞資爭議處理法第37條第
    2 項，非訟事件法第46條、第21條第2 項、第24條第1 項，
    民事訴訟法第495 條之1 第1 項、第449 條第1 項、第78條
    ，裁定如主文。
中    華    民    國    98    年    6     月    17    日
                  民事第二庭  審判長法  官  林紀元
                                    法  官  蘇姿月
                                    法  官  甯  馨
以上正本係照原本作成。
本裁定不得再抗告。
中    華    民    國    98    年    6     月    17    日
                                    書記官  蔡靜雯


司法院資訊處製作；財團法人民間司法改革基金會備份。
